臺灣高雄地方法院刑事裁定
111年度聲字第1017號
聲  請  人  臺灣高雄地方檢察署檢察官
受  刑  人  藍竣國


                    (另案於法務部○○○○○○○○強制戒治中）
上列聲請人因受刑人數罪併罰有二裁判以上，聲請定其應執行之
刑（111年度執聲字第783號），本院裁定如下：
    主  文
藍竣國犯如附表所示之罪，所處如附表所示之刑，應執行罰金新
臺幣壹萬壹仟元，如易服勞役，以新臺幣壹仟元折算壹日。
    理  由
一、聲請意旨略以：受刑人藍竣國因犯如附表所示之罪，先後經
    判決確定如附表，應依刑法第50條、第53條及第51條第7款
    ，定其應執行之刑，爰依刑事訴訟法第477條第1項聲請定其
    應執行刑等語。
二、按裁判確定前犯數罪者，併合處罰之；有二以上裁判者，依
    第51條之規定，定其應執行刑，刑法第50條、第53條分別定
    有明文。次按數罪併罰，分別宣告其罪之刑，宣告多數罰金
    者，於各刑中之最多額以上，各刑合併之金額以下，定其金
    額，刑法第51條第7款亦定有明文。另依刑法第53條所定，
    應依刑法第51條第7款規定定其應執行之刑者，由該案犯罪
    事實最後判決之法院之檢察官，聲請該法院裁定之，刑事訴
    訟法第477條第1項已有明定。再按法律上屬於自由裁量事項
    ，尚非概無法律性之拘束，在法律上有其外部界限及內部界
    限。前者法律之具體規定，使法院得以具體選擇為適當裁判
    ，此為自由裁量之外部界限。後者法院為自由裁量時，應考
    量法律之目的，法律秩序之理念所在，此為自由裁量之內部
    界限。法院為裁判時，二者均不得有所踰越。再數罪併罰而
    有二裁判以上，應定其應執行刑之案件，法院所為刑之酌定
    ，固屬自由裁量事項，然對於法律之內、外部界限，仍均應
    受其拘束，此有最高法院91年度台非字第32號判決足資供參
    。　　
三、經查，受刑人於如附表所示犯罪日期所犯如附表所示之罪，
    均經法院判處如附表所示之宣告刑，又受刑人所犯如附表編
    號2、3所示之宣告刑，曾經本院以110年度易字第177號判決
    定應執行罰金3,000元，如易服勞役，以新臺幣（下同）1,0
    00元折算1日（各罪之犯罪時間、判決案號、確定日期等詳
    見附表所載），且均確定在案等事實，有如附表所示案號之
    刑事判決及臺灣高等法院被告前案紀錄表附卷可稽。本院為
    上開案件犯罪事實最後判決之法院，且受刑人所犯如附表所
    示各罪，均係於附表編號1所示之罪判決確定日（民國110年
    4月7日）前所犯，符合刑法第50條第1項所定得予定執行刑
    之要件，應予准許。復依前開說明，本院定其應執行刑，應
    於附表所示3罪宣告罰金刑之最多額（即1萬元）以上，並不
    得重於附表所示3罪宣告罰金刑之總和（即1萬4,000元），
    亦應受內部界限之拘束，即不得重於附表編號2、3所示各罪
    曾定應執行罰金3,000元，加計附表編號1所示之罪宣告罰金
    之總和（即罰金3,000元＋1萬元＝1萬3,000元）。
四、又數罪併罰之定應執行刑，係出於刑罰經濟與罪責相當之考
    量，並非予以犯罪行為人或受刑人不當之利益，為一種特別
    的量刑過程，即對犯罪行為人或受刑人本身及所犯各罪之總
    檢視，除應考量行為人所犯數罪反應之人格特性，並應權衡
    審酌行為人之責任與整體刑法目的及相關刑事政策，在量刑
    權之法律拘束性原則下，兼顧刑罰衡平原則而定之（最高法
    院101年度台抗字第223號裁定意旨參照）。受刑人就本案聲
    請定其應執行之刑，表示其希望法院從輕定應執行刑，此有
    臺灣高雄地方檢察署受刑人是否同意聲請定執行刑調查表1
    紙附卷為憑。本院衡酌受刑人上開3罪均為侵占離本人持有
    物罪，犯罪手法相同，被害人不相同，犯罪時間為109年5月
    初至109年9月20日間，及其所犯3罪反應出之人格特性、加
    重效益及整體犯罪非難評價、矯正效益等綜合判斷，茲就被
    告所犯上開3罪，定其應執行之刑，並諭知如主文所示之易
    服勞役折算標準。
五、依刑事訴訟法第477條第1項，刑法第50條第1項前段、第53
    條、第51條第7款、第42條第3項前段，裁定如主文。
中　　華　　民　　國　　111 　年　　7 　　月　　18　　日
                  刑事第十庭    法　官  吳俞玲
以上正本證明與原本無異。
如不服本裁定，應於送達後5 日內，向本院提出抗告狀。
中　　華　　民　　國　　111 　年　　7 　　月　　18　　日
                                書記官  陳芳蘭
附表：
編號 罪名 宣告刑 犯罪日期（民國） 最後事實審  確定判決      法院及案號  判決日期（民國） 法院及案號  確定日期（民國） 1 侵占離本人持有物罪 罰金新臺幣1萬元，如易服勞役，以新臺幣1,000元折算1日。 109年9月20日 臺灣屏東地方法院109年度簡字第2124號 110年3月8日 臺灣屏東地方法院109年度簡字第2124號 110年4月7日 2 侵占離本人持有物罪 罰金新臺幣2,000元，如易服勞役，以新臺幣1,000元折算1日。 109年5月12日 本院110年度易字第177號 110年9月8日 本院110年度易字第177號 110年10月20日 3 侵占離本人持有物罪 罰金新臺幣2,000元，如易服勞役，以新臺幣1,000元折算1日。 109年5月初 本院110年度易字第177號 110年9月8日 本院110年度易字第177號 110年10月20日 備註 一、附表編號2、3所示之宣告刑，經本院以110年度易字第177號判決定應執行罰金新臺幣3,000元確定，如易服勞役，以新臺幣1,000元折算1日確定。